臺灣屏東地方法院民事裁定
111年度抗字第2號
抗  告  人  蘇黃淑英
訴訟代理人  黃小舫律師
相  對  人  張義和  
上列當事人間聲請本票裁定事件，抗告人對於民國110年11月12
日本院110年度司票字第755號裁定提起抗告，本院裁定如下：
    主  文
抗告駁回。
抗告程序費用新臺幣1,000元由抗告人負擔。 
    理  由
一、按執票人向本票發票人行使追索權時，得聲請法院裁定後強
    制執行，票據法第123條定有明文。又本票執票人依上開規
    定，聲請法院裁定許可對發票人強制執行，係屬非訟事件程
    序，法院僅就形式上審查得否准許強制執行，惟此項裁定並
    無確定實體上法律關係存否之效力，如發票人就票據債務之
    存否有爭執時，應由發票人提起確認之訴，以資解決（最高
    法院56年台抗字第714號、57年台抗字第76號判例意旨參照
    ）。
二、本件相對人以其執有抗告人於民國110年3月2日與蘇橙瑞共
    同簽發，金額新臺幣（下同）200萬元，到期日為110年6月2
    日，並免除作成拒絕證書之本票1紙（下稱系爭本票），屆
    期經提示未獲付款，依票據法第123條規定，聲請裁定許可
    強制執行，並提出系爭本票為證。原裁定認其聲請與票據法
    第123條規定相符，而准其對抗告人與蘇橙瑞為強制執行。
三、抗告意旨略以：抗告人並未簽發系爭本票，且與相對人亦無
    任何債權債務關係，系爭本票乃屬偽造，原裁定遽依相對人
    之聲請，准許對抗告人為強制執行，於法不合，爰提起抗告
    ，請求廢棄原裁定等語。
四、經查，原裁定自系爭本票形式上之要件予以審查，認系爭本
    票無不應准許強制執行之情形，而許可相對人對抗告人為強
    制執行，經核於法並無違誤。抗告人雖主張系爭本票關於伊
    部分出於偽造，且伊與相對人間亦無債權債務關係云云，惟
    本票是否係偽造及票據原因關係是否存在，乃對本票之真正
    及實體上法律關係之存否有所爭執，尚非本件非訟程序所得
    審究，應由抗告人另行提起確認之訴以資解決，方屬適法。
    本件抗告人徒以前揭情詞指摘原裁定不當，求予廢棄，為無
    理由，應予駁回。
五、據上論結，本件抗告為無理由，依非訟事件法第46條、第21
    條第2項、第24條第1項，民事訴訟法第495條之1第1項、第4
    49條第1項、第78條，裁定如主文。
中　　華　　民　　國　　111 　年　　4 　　月　　19　　日
                  民事第二庭    審判長法  官  凃春生
                                      法  官  李珮妤
                                      法  官  薛全晉 
正本係照原本作成。
本裁定僅得以適用法規顯有錯誤為理由提起再抗告。如提起再抗
告，應於裁定送達後10日內委任律師為訴訟代理人向本院提出再
抗告狀，並繳納再抗告費新臺幣1,000元。
中　　華　　民　　國　　111 　年　　4 　　月　　19　　日
                                      書記官  王鏡瑜